【裁判字號】    94,訴,1101
【裁判日期】    950125
【裁判案由】    綜合所得稅
【裁判全文】
高雄高等行政法院裁定
                          九十四年度訴字第一一０一號
原      告  甲○○
被      告  財政部高雄市國稅局
代  表  人  邱政茂局長
上列當事人間因綜合所得稅事件，原告不服財政部中華民國九十
四年十月十七日台財訴字第０九四００四四００四０號訴願決定
，提起行政訴訟。本院裁定如下：
    主  文
原告之訴駁回。
訴訟費用由原告負擔。
    理  由
一、按「撤銷訴訟之提起，應於訴願決定書送達後二個月之不變
    期間內為之。」「原告之訴，有左列各款情形之一者，行政
    法院應以裁定駁回之。．．．六、起訴逾越法定期限者。」
    行政訴訟法第一百零六條第一項前段及第一百零七條第一項
    第六款分別定有明文。又按訴願文書之送達，除前二項規定
    外，準用行政訴訟法第六十七條至第六十九條、第七十一條
    至第八十三條之規定，為訴願法第四十七條第三項所明定。
    而行政訴訟法第七十二條第一項則規定：「送達於住居所、
    事務所、營業所或機關所在地不獲會晤應受送達人者，得將
    文書付與有辨別事理能力之同居人、受僱人或願代為收受而
    居住於同一住宅之主人。」足見，訴願文書若送達於應受送
    達人之住居所、事務所、營業所或機關所在地不獲會晤本人
    者，即得以將文書付與有辨別事理能力之同居人、受僱人或
    願代為收受而居住於同一住宅之主人收受之方式為送達。
二、本件原告因綜合所得稅事件，不服財政部所為訴願決定，向
    本院提起撤銷訴訟。惟查，本件訴願決定書，訴願決定機關
    係採郵務送達方式以郵務人員為送達人；而郵務人員係於民
    國（下同）九十四年十月十八日，將訴願決定書送至原告之
    住所即高雄市○鎮區○○街七八四巷一之一號，因未獲會晤
    原告本人，而由原告之受雇人劉春芳收受該訴願決定書一節
    ，有劉春芳簽名之送達證書附訴願卷可稽，則依上開所述，
    本件訴願決定書已於九十四年十月十八日對原告發生合法送
    達之效力，故原告提起撤銷訴訟之期間，即應自九十四年十
    月十九日起算，因原告住所在高雄市，無庸扣除在途期間，
    至九十四年十二月十九日即已屆滿，（期間之末日原應為十
    八日，因該日為星期日假日，依法順延至上班首日即九十四
    年十二月十九日星期一）。然原告遲至九十四年十二月二十
    六日始具狀向本院提起本件撤銷訴訟，有蓋本院收件日期章
    戳之起訴狀附於本院卷可資憑考，是原告提起本件撤銷訴訟
    ，依首揭法條規定，已逾法定不變期間，顯非合法，應予駁
    回。又原告之訴，既經本院從程序上予以駁回，則其實體上
    之主張，自無庸審究，併此敘明。
三、依行政訴訟法第一百零七條第一項第六款、第一百零四條、
    民事訴訟法第九十五條、第七十八條，裁定如主文。
中    華    民    國  九十五  年    一    月  二十五  日
                  第一庭審判長法  官  呂佳徵
                              法  官  蘇秋津
                              法  官  許麗華
以上正本係照原本作成。
如不服本裁定，應於裁定送達後十日內以書狀敘明理由，經本院
向最高行政法院提出抗告（須按對造人數附具繕本）；並應預繳
送達用掛號郵票六份（每份三十四元）。
中    華    民    國  九十五  年    一    月  二十五  日
                              書記官  藍亮仁


司法院資訊處製作；財團法人民間司法改革基金會備份。
